Minutes et répertoires du notaire Louis RICHARD, 2 février 1693 - 11 septembre 1719 (étude XXVI)
Archives nationales
Minutes et répertoires du notaire Louis RICHARD (étude XXVI)
2 février 1693 - 11 septembre 1719
MC/ET/XXVI/174 - MC/ET/XXVI/322, MC/RE/XXVI/4 - MC/RE/XXVI/5/B
Étude notariale XXVI (Paris; 1579-....); Richard, Louis
ML à valider ML à valider
Archives nationales de France
Minutes et répertoires: la loi 2008-696 du 15 juillet 2008 relative aux archives a fixé à 75 ans à compter de la date de l'acte, ou à 25 ans à compter de la date du décès de l'intéressé si ce délai est plus bref, le délai de communication des minutes et répertoires des notaires; ce délai est porté à 100 ans à compter de la date de l'acte si le document se rapporte à un mineur (code du Patrimoine, articles L213-2, 4e d et 5e).
Autres documents de l'étude (dossiers de clients, comptabilité...): s'agissant d'archives privées, ces documents sont communicables selon les modalités fixées par le déposant ou le donateur.
Certains documents ne sont pas accessibles en raison de leur mauvais état de conservation.
Versement
Accès aux instruments de recherche de tous les notaires de l’étude XXVI
Archives de l'étude XXVI
- Minutes de Louis RICHARD, 1693 - 1720; MC/ET/XXVI/174 - MC/ET/XXVI/322
  - Minutes. 1693, janvier - avril, janvier - avril 1693; MC/ET/XXVI/174; registre
    Acte(s) de la même période coté(s) séparément:
    Voir aussi MC/ET/XXVI/152.
    Informations complémentaires:
    1693, 1 à 30 janvier: actes passés par-devant Jean-Nicolas de Monhénault.
    1693, 2 février à avril: actes passés par-devant Louis Richard.
    Informations concernant le classement:
    Le niveau inférieur de description, quand il existe, correspond aux minutes d'actes. Toutes les minutes ne sont pas forcément décrites une à une. Les descriptions de ces minutes sont plus ou moins détaillées.
  - Minutes. 1693, mai - août, mai - août 1693; MC/ET/XXVI/175; registre
  - Minutes. 1693, septembre - décembre, septembre - décembre 1693; MC/ET/XXVI/176; registre
  - Minutes. 1694, janvier - avril, janvier - avril 1694; MC/ET/XXVI/177; registre
  - Minutes. 1694, mai - août, mai - août 1694; MC/ET/XXVI/178; registre
  - Minutes. 1694, septembre - décembre, septembre - décembre 1694; MC/ET/XXVI/179; registre
  - Minutes. 1695, janvier - mars, janvier - mars 1695; MC/ET/XXVI/180; registre
    - Inventaire après décès d'Etiennette Frérot, à la requête de Daniel Lemogne, marchand ravaudeur de bas de soie et d'estame, demeurant rue Saint-Germain l'Auxerrois., 26 octobre 1646; MC/ET/XXVI/180; 2 ff.
      Origine de l'information:
      Fichier dit 'général' XVIIe-XVIIIe siècles, par le personnel du Minutier, 1954-1999 ( fichier papier entièrement dématérialisé; voir contexte dans le Plan d’orientation général - Notaires de Paris, guides thématiques du Minutier).
      Date de révision: 2011-2012
      Date de création de la notice: 2010
      inventaire
  - Minutes. 1695, avril - juin, avril - juin 1695; MC/ET/XXVI/181; registre
  - Minutes. 1695, juillet - septembre, juillet - septembre 1695; MC/ET/XXVI/182; registre
  - Minutes. 1695, octobre - décembre, octobre - décembre 1695; MC/ET/XXVI/183; registre
  - Minutes. 1696, janvier - avril, janvier - avril 1696; MC/ET/XXVI/184; registre
  - Minutes. 1696, mai - août, mai - août 1696; MC/ET/XXVI/185; registre
  - Minutes. 1696, septembre - décembre, septembre - décembre 1696; MC/ET/XXVI/186; registre
  - Minutes. 1697, janvier - mars, janvier - mars 1697; MC/ET/XXVI/187
    - Mariage de Procope Francois, comte d'Egmont, duc de Gueldre, avec Marie Augustine de Cosnar, en présence de la famille royale., 24 mars 1697; MC/ET/XXVI/187
      contrat de mariage; Egmont, Procope Francois comte d'
  - Minutes. 1697, avril - juin, avril - juin 1697; MC/ET/XXVI/188; Document détérioré.
  - Minutes. 1697, juillet - septembre, juillet - septembre 1697; MC/ET/XXVI/189
    - Etat des pièces concernant la plage et la navigation sur la rivière de Creuse en Berry., 1er juillet 1697; MC/ET/XXVI/189
    - Devis et marché pour une maison dans le cloître Saint-Gervais appartenant à la fabrique (plans)., 21 août 1697; MC/ET/XXVI/189
      Artisans XVIIe, par M. Jurgens, M.A. Fleury, R. Gourmelon et le personnel du Minutier central, 1954-1996 (fichier papier entièrement dématérialisé; voir contexte dans le Plan d’orientation général - Notaires de Paris, guides thématiques du Minutier).
      devis; marché; Saint-Gervais (cloître)
  - Minutes. 1697, octobre - décembre, octobre - décembre 1697; MC/ET/XXVI/190
  - Minutes. 1698, janvier - mars, janvier - mars 1698; MC/ET/XXVI/191; registre
  - Minutes. 1698, avril - juin, avril - juin 1698; MC/ET/XXVI/192; registre
  - Minutes. 1698, juillet - septembre, juillet - septembre 1698; MC/ET/XXVI/193; registre
  - Minutes. 1698, octobre - décembre, octobre - décembre 1698; MC/ET/XXVI/194; registre
  - Minutes. 1699, janvier - mars, janvier - mars 1699; MC/ET/XXVI/195; registre
    - Inventaire après décès de Catherine Caron, veuve de Jean Vagniard, maître boulanger à Paris, à la requête de Clément Lavenant, maître boulanger à Paris, rue Saint-Jacques, paroisse Saint-Séverin, son mari, et des 4 enfants du premier mariage de la défunte (ou de leurs représentants)., 7 février 1699; MC/ET/XXVI/195; 13 folios + 1 annexe
    - Contrat de mariage de Charles Bernard, sculpteur à Paris, rue Phélypeaux, paroisse Sainty-Nicolas-des-Champs, et de Marie Humbeline Regnault, maîtresse couturière, rue Geoffroy-l'Asnier, paroisse Saint-Paul; parmi les témoins, Andre Le Goupil, maître sculpteur., 18 février 1699; MC/ET/XXVI/195
      contrat de mariage; Bernard, Charles
    - Inventaire après décès d'Elisabeth Du Lion, veuve de Charles Goyet de Bescherel, chevalier seigneur de Bescherel, conseiller du roi, maréchal des camps et armées de S.M., rue de la Tisseranderie, à la requête de Maître Jean Montargon, procureur au Châtelet, au nom de François Feu, curé de Saint-Gervais, exécuteur du testament de la défunte (Richard et Guérin, notaires, 22 Janvier 1699, compte d'exécution testamentaire: XXVI, 196, 9 Juin 1699)., 25 février 1699; MC/ET/XXVI/195; 13 folios + 3 annexes
  - Minutes. 1699, avril - juin, avril - juin 1699; MC/ET/XXVI/196; registre
    - Inventaire après décès de Marie Pasdeloup, femme de Jean de Liens, marchand de vins, bourgeois de Paris, rue des Barres, paroisse Saint-Gervais, à la requête de ce dernier, et de leur fils, marchand de vins ordinaire du roi (l'un des 12 privilégiés suivant la Cour) et aussi des autres enfants, tous héritiers de leur mère pour 1/6e., 22 avril 1699; MC/ET/XXVI/196; 11 folios
    - Contrat de mariage de Pierre Claude Drouart, fils de Claude Drouart, maître peintre et doreur à Paris, rue Jean-Beausire, paroisse Saint-Paul, et Antoinette Gollier., 3 mai 1699; MC/ET/XXVI/196
      contrat de mariage; Drouart, Claude
    - Inventaire après décès de Germain Jérico, fourbisseur à Paris, veuf de Marie Bertrand, rue Saint-Antoine, à la requête de Nicolas Jérico, maître fourbisseur demeurant au Marché neuf, et Marie Anne Jérico, demeurant rue de la Cordonnerie, mineurs émancipés, fils et fille, et héritiers du défunt., 23 mai 1699; MC/ET/XXVI/196; fol. 3
    - Inventaire après décès de Jeanne Thomé, femme de Jacques Thiboust, compagnon chandelier, rue Geoffroy-Lasnier, paroisse Saint-Gervais, à la requête dudit Jacques Thiboust, tuteur de leur fille mineure (seule héritière), en présence d'Antoine Thomé, sculpteur, subrogé tuteur, frère de la défunte., 6 juin 1699; MC/ET/XXVI/196; 2 folios
  - Minutes. 1699, juillet - septembre, juillet - septembre 1699; MC/ET/XXVI/197; registre
    - Inventaire après décès d'Anne Nouette, fille majeure au service de maître Jacques Nouette, rue des Barres, paroisse Saint-Gervais, à la requête de maître Jacques Nouette, procureur au Parlement, au service de qui était la défunte (testament: Janson et Richard, notaires, 22 Avril 1699, XXVI, 196)., 28 août 1699; MC/ET/XXVI/197; 3 folios + 1 annexe
      inventaire; testament
  - Minutes. 1699, octobre - décembre, octobre - décembre 1699; MC/ET/XXVI/198; registre
    - Inventaire après décès de Charlotte de Neufbourg, veuve de Charles Hallé, conseiller au Parlement, rue de la Tisseranderie, au coin de la rue du Coq, à la requête de maître Claude Camus, ancien avocat, au nom de Charles Hallé, écuyer, avocat, son fils, et de Claude Hallé, écuyer, son fils., 14 octobre 1699; MC/ET/XXVI/198; 30 folios + 2 annexes
  - Minutes. 1700, janvier - février, janvier - février 1700; MC/ET/XXVI/199; registre
    - Inventaire après décès de François Feu, prêtre en théologie, curé de la paroisse Saint-Gervais (6 feuillets), dont la bibliothèque., 22 janvier 1700; MC/ET/XXVI/199
      Fichier Bibliothèques XVIe-XVIIIe siècles, par Claire Béchu, Marie-Antoinette Fleury, Madeleine Jurgens, Xenia Pamfilova, 1953-1996 (fichier papier entièrement dématérialisé; voir contexte dans le Plan d’orientation général - Notaires de Paris, guides thématiques du Minutier).
      Date de création de la notice: 2012
      inventaire après décès; Feu, François; docteur d'université
    - Bail de Guillaume Fontaine, marchand joaillier, rue du Temple., 31 janvier 1700; MC/ET/XXVI/199
      Artisans XVIIIe siècle, par M. Rambaud et C. Grodecki, 1956-1977 ( fichier papier entièrement dématérialisé; voir contexte dans le Plan d’orientation général - Notaires de Paris, guides thématiques du Minutier).
      bail; Fontaine, Guillaume
    - Inventaire après décès d'Anne Daniau, veuve de Gabriel d'Amours, chevalier, conseiller au Parlement., 6 février 1700; MC/ET/XXVI/199
      Tableaux: copie de Carache et quelques autres sans noms d'artistes.
      Histoire de l'art, 1700-1750, études XIII à XXXIX (env. 7.500 actes), par Mireille Rambaud, 1966-1975 (fichier papier entièrement dématérialisé; voir contexte dans le Plan d’orientation général - Notaires de Paris, guides thématiques du Minutier).
      Date de révision: 2010
      Date de création de la notice: 2007
      inventaire après décès; Amours, Gabriel d'; Daniau, Anne
    - Alloué de 4 ans entre Jean Dantu, voiturier par eau, et René Dagoneau, menuisier, rue de Charenton, au profit de Pierre Dantu, âgé de 17 ans, fils de Jean (nourri, logé, moyennant la somme de 100 livres)., 10 février 1700; MC/ET/XXVI/199
      Dagoneau, René
    - Transport de Nicolas Jacob, maître serrurier, rue de la Vannerie., 14 février 1700; MC/ET/XXVI/199
      Jacob, Nicolas
  - Minutes. 1700, mars - avril, mars - avril 1700; MC/ET/XXVI/200; registre
    - Consentement de Laurent Florat, marchand orfèvre., 29 mars 1700; MC/ET/XXVI/200
      ratification; Florat, Laurent
    - Transaction par Jean Delamarre, rue Saint-Antoine, maître à danser., 20 avril 1700; MC/ET/XXVI/200
      Musique XVIIe siècle [2407 actes], par Madeleine Jurgens et le personnel du Minutier, 1954-1996 ( fichier papier entièrement dématérialisé; voir contexte dans le Plan d’orientation général - Notaires de Paris, guides thématiques du Minutier).
      Date de création de la notice: 2004
      accord; Saint-Antoine (rue); Delamarre, Jean; enseignant; danseur
  - Minutes. 1700, mai - juillet, mai - juillet 1700; MC/ET/XXVI/201; registre
    - Train (François), menuisier, rue Saint-Etienne-des-Grès § Transport de vente .., 4 mai 1700; MC/ET/XXVI/201
      acte de vente; Train, François
    - LEFEBVRE (Jacques), Peintre, Rue Poultier § Quittance donnée par la fille de .., 4 mai 1700; MC/ET/XXVI/201
      quittance; Lefebvre, Jacques
    - Indemnité. Pierre de Longueil, musicien ordinaire de la feu reine, rue Saint-Marie l'Egyptienne., 21 mai 1700; MC/ET/XXVI/201
      Date de révision: 2011
      Date de création de la notice: 2009
      indemnité; Sainte-Marie-l'Egyptienne (rue); musicien
    - CHANTEAU (Nicolas) Entrepreneur dans les ouvrages du Roi Strasbourg § Depôt de procuration .., 3 juin 1700; MC/ET/XXVI/201
      procuration; Chanteau, Nicolas
    - CASTORS [Vente] § Vente au Canada de Charles Nicolas RICHER de RODDES de peaux pour Chapeaux., 9 juin 1700; MC/ET/XXVI/201
      acte de vente
    - HÉBERT (Jean Baptiste), Maître peintre, Rue des Arcis § Ratification .., 17 juin 1700; MC/ET/XXVI/201
      Hébert, Jean Baptiste
    - TROU (Henry) Maître de la manufacture de Faïence de Saint-Cloud § Inventaire après décès de .., 25 juin 1700; MC/ET/XXVI/201
      inventaire; Trou, Henry
    - HEBERT (Jean Baptiste), Maître peintre, Rue des Arcis § Quittance donnée à .., 4 juillet 1700; MC/ET/XXVI/201
      quittance; Hebert, Jean Baptiste
    - TRAGIN (Nicolas), Peintre, Rue Beaurepaire § Quittance .., 4 juillet 1700; MC/ET/XXVI/201
      quittance; Tragin, Nicolas
    - POTIER d'ETAIN (apprentissage de) § mise en .. de GOSSET (cesar) âgé de 22 ans chez CHASSIN (Jean) que le loge, nourri, blanchi sans deniers debouser de part ni d'autre, 24 juillet 1700; MC/ET/XXVI/201
    - CHASSIN (Jean) Potier d'étain Rue Saint-Antoine § Mise en apprentissage chez, 25 juillet 1700; MC/ET/XXVI/201
      contrat d'apprentissage; Chassin, Jean
    - LAQUET (Valerin) Doreur Rue des Barres § Mise en apprentissage du fils de .., 26 juillet 1700; MC/ET/XXVI/201
      contrat d'apprentissage; Laquet, Valerin
    - DERANCY (Nicolas) Maître tapissier Rue de Verrerie § Don mutuel .., 16 août 1700; MC/ET/XXVI/201
      donation; Derancy, Nicolas
    - Forgemol (Pierre), peintre, rue de la Mortellerie § Consentement et transport., 12 septembre 1700; MC/ET/XXVI/201
      ratification; cession; Forgemol, Pierre
    - DELIENS (Jean Baptiste) Potier d'étain Pourtour paroisse Saint-Germain § Transport de Bail ..; 2 actes, 24 septembre 1700; MC/ET/XXVI/201
      bail; Deliens, Jean Baptiste
    - MARTINEAU Horloger Montre par .. § Inventaire après décès .., 30 décembre 1700; MC/ET/XXVI/201
    - Godard (René) brodeur Cloître Saint Denis comme héritier à cause de sa femme § Inventaire, 15 janvier 1701; MC/ET/XXVI/201
      inventaire; Godard, René
    - Rocquet (François) entrepreneur de bâtiments rue de Seine § Devis et marché, 3 septembre 1716; MC/ET/XXVI/201
      devis; marché; Rocquet, François
  - Minutes. 1700, août - septembre, août - septembre 1700; MC/ET/XXVI/202; registre
    - Vente de castors au Canada (peaux, etc.), 2 septembre 1700; MC/ET/XXVI/202
    - Quittance de Jean Leullier, marchand tapissier, rue des Saint-Pères., 6 novembre 1700; MC/ET/XXVI/202
      quittance; Leullier, Jean
    - Reconnaissance de Simon Bezançon, maître peintrem quai de Gesvres., 11 novembre 1700; MC/ET/XXVI/202
      reconnaissance; Bezançon, Simon
    - Remboursement de Simon Bezançon, maître peintrem quai de Gesvres., 15 décembre 1700; MC/ET/XXVI/202
      Bezançon, Simon
    - Concession de Gaspard Thévenot, verrier faïencier, rue de la Tixanderie., 25 décembre 1700; MC/ET/XXVI/202
      Thevenot, Gaspard
    - Procuration de Toussaint Bourgain, menuisier, rue de la Planchette., 26 décembre 1700; MC/ET/XXVI/202
      procuration; Bourgain, Toussaint
  - Minutes. 1700, octobre - décembre, octobre - décembre 1700; MC/ET/XXVI/203; registre
  - Minutes. 1701, janvier - avril, janvier - avril 1701; MC/ET/XXVI/204; registre
    - Inventaire après décès de François DELARUE. Maître à danser. Rue de la Haute Vannerie., 15 janvier 1701; MC/ET/XXVI/204
      Musique XVIIIe siècle, danseurs (1.088 actes), par Madeleine Jurgens, Mireille Rambaud, Valérie Brousselle, 1963, 1984-1996. Le fichier a été traité pour la partie 'danseurs'.(fichier papier entièrement dématérialisé; voir contexte dans le Plan d’orientation général - Notaires de Paris, guides thématiques du Minutier).
      Date de création de la notice: 2005
      inventaire après décès; Vannerie (rue de la); Delarue, François; enseignant; danseur
    - Gaudart (René) brodeurs Cloître Saint Denis § Renonciation, 17 janvier 1701; MC/ET/XXVI/204
      Gaudart, René
    - Renonciation de la veuve de François DELARUE à la succession. Maître à danser. Rue de la Haute Vannerie., 18 janvier 1701; MC/ET/XXVI/204
      renonciation; Vannerie (rue de la); Delarue, François; enseignant; danseur
    - Ledoux (Pierre), maître orfèvre, rue de la Verrerie § Apprentissage, 23 janvier 1701; MC/ET/XXVI/204
      contrat d'apprentissage; Ledoux, Pierre
    - Orfèvre (apprentissage) § Contrat pour 8 ans, entre Charles Bund, marchand fourreur à Argentan, et Pierre Le Doux, marchand maître orfevre, au profit de Charles Chartier, âgé de 16 ans. Logé, nourri, blanchi. Moyennant 200 livres, 23 janvier 1701; MC/ET/XXVI/204
    - Orfevre (alloué) § Contrat pour 3 ans entre Louis Minoche, secrétaire de l'abbé de Caumartin, et Noël Duquesnay, marchand maître orfèvre, au profit de Antoine Maréchal, âgé de 18 ans. Logé, nourri, blanchi. Moyennant 100 livres, 26 janvier 1701; MC/ET/XXVI/204
    - Loir (Alexis), marchand orfèvre, rue Saint-Louis § Obligation et cautionnement, 28 janvier 1701; MC/ET/XXVI/204
      obligation; cautionnement; Loir, Alexis
    - Ganié (Claude) maçon rue Saint Victor § apprentissage, 13 février 1701; MC/ET/XXVI/204
      contrat d'apprentissage; Ganié, Claude
    - Serrurier (apprentissage) § Contrat pour 6 ans, entre Claude Ganié, maçon et Nicolas Richard, maître serrurier, au profit de Pierre Ganié, âgé de 13 ans, fils de Claude. Nourri, logé, S.d.d., 13 février 1701; MC/ET/XXVI/204
    - Richard (Nicolas) maître serrurier rue Jacob § apprentissage, 13 février 1701; MC/ET/XXVI/204
      contrat d'apprentissage; Richard, Nicolas
    - Dubois (Pierre) maître maçon à Paris § transport de rente par la veuve de .., 14 février 1701; MC/ET/XXVI/204
      transport de droits; Dubois, Pierre
    - Scellier (François), maître menuisier, rue des Barres § Bail, 6 mars 1701; MC/ET/XXVI/204
      bail; Scellier, François
    - Coeur de Roy (Charles) maître doreur rue Vieille Draperie § Remboursement, 8 mars 1701; MC/ET/XXVI/204
      Coeur de Roy, Charles
    - Andrieux (Jacques) marchand maître tapissier rue Saint Antoine § remboursement, 16 mars 1701; MC/ET/XXVI/204
      Andrieux, Jacques
    - Regnard (David), marchand orfèvre, à Paris § Remboursement des héritiers mineurs de .., 18 mars 1701; MC/ET/XXVI/204
      indemnité; Regnard, David
    - Dumondel (Robert Louis) maître menuisier rue des Carmes § apprentissage, 21 mars 1701; MC/ET/XXVI/204
      contrat d'apprentissage; Dumondel, Robert Louis
    - Menuisier (apprentissage) § Contrat pour 6 ans, entre Jean Jullias, âgé de 23 ans, natif de Mezy près Meulan, et Robert Louis Dumondet, maître menuisier. Logé, nourri, blanchi, une chopine de vin par jour, moyennant 180 livres, 21 mars 1701; MC/ET/XXVI/204
      contrat d'apprentissage; Jullias, Jean; Dumondet, Robert Louis
    - Frelet (François) tapissier au garde meuble du roi rue Saint Nicaise § quittance, 23 mars 1701; MC/ET/XXVI/204
      quittance; Frelet, François
    - Bourgeois (Raymond) maître menuisier rue Pavée § apprentissage, 11 avril 1701; MC/ET/XXVI/204
      contrat d'apprentissage; Bourgeois, Raymond
    - Menuisier (apprentissage) § Contrat pour 6 ans entre Edmé Audot, valet de chambre de M. Lévesque, maître des comptes, et Raymond Bourgeois, maître menuisier, au profit de Crespin Audot, âgé de 17 ans, fils d'Edmé. Logé, nourri, une chopine de vin par jour. Moyennant 200 livres., 11 avril 1701; MC/ET/XXVI/204
      contrat d'apprentissage; Audot, Edmé; Lévesque; Bourgeois, Raymond; Audot, Crespin
    - Berlinguet (Guillaume) Serrurier rue d'Hirondelle § Inventaire après décès du père de .., 22 avril 1701; MC/ET/XXVI/204
      inventaire; Berlinguet, Guillaume
  - Minutes. 1701, mai - août, mai - août 1701; MC/ET/XXVI/205; registre
    - Traité de charge et transport de rente de Macé Courcelles, garde meuble général de la couronne, tapissier, valet de chambre du roi à Versailles., 6 mai 1701; MC/ET/XXVI/205
      transport de droits; Courcelles, Macé
    - Marché d'entretien des vitres du Palais-Royal, passé pour 9 ans entre Monsieur, frère du roi, et un maître verrier (description sommaire des lieux)., 12 mai 1701; MC/ET/XXVI/205
    - Apprentissage pour 6 ans entre Toussaint Verdier, âgé de 23 ans, natif de Fresne, proche Péronne, et Charles Letellier, maître menuisier, rue Dauphine (logé, nourri, blanchi, une chopine de vin par jour, moyennant 200 livres)., 31 mai 1701; MC/ET/XXVI/205
      contrat d'apprentissage; Letellier, Charles
    - Mariage de Laurent Berger, tapissier, rue du Chaume., 4 juin 1701; MC/ET/XXVI/205
      contrat de mariage; Berger, Laurent
    - Transaction entre Etienne Legrand, ébéniste, grande rue du Faubourg-Saint-Antoine., 6 juin 1701; MC/ET/XXVI/205
      accord; Legrand, Etienne
    - Transaction de François Piednoir, marchand ébéniste, faubourg Saint-Antoine., 6 juin 1701; MC/ET/XXVI/205
      accord; Piednoir, François
    - Transport de Guillaume Berlinguet, maître serrurier, rue de l'Hirondelle., 12 juin 1701; MC/ET/XXVI/205
      Berlinguet, Guillaume
    - Apprentissage pour 6 ans de François Gentry, âgé de 23 ans, natif d'Anchy, chez François Beaubous, maître menuisier (logé, nourri, blanchi, moyennant 150 livres), rue des Blancs-Manteaux., 25 juin 1701; MC/ET/XXVI/205
      contrat d'apprentissage; Beaubous, François
    - Transport de Philippe Bodin, maître doreur, rue des Mauvais-Garçons., 22 juillet 1701; MC/ET/XXVI/205
      Bodin, Philippe
    - Apprentissage pour 6 ans de Claude Lagouez, natif de Villers-Cotterets, chez Philippe David, maître menuisier (logé, nourri, blanchi, moyennant 100 livres), rue des Francs-Bourgeois., 23 juillet 1701; MC/ET/XXVI/205
      contrat d'apprentissage; David, Philippe
    - Inventaire après décès de la femme de Pierre Paris, maître serrurier, rue du Calvaire., 6 août 1701; MC/ET/XXVI/205
      inventaire; Paris, Pierre
    - Vente par Michel Barbé, maître maçon, rue Saint-Martin., 14 août 1701; MC/ET/XXVI/205
      acte de vente; Barbé, Michel
    - Vente à la comtesse de Bailleul d'une place sise rue de Vendôme, avec un plan, par Jean Beausire, maître général des bâtiments du roi, architecte, demeurant rue des Pères de la Doctrine-Chrétienne., 29 août 1701; MC/ET/XXVI/205
      acte de vente; Pères-de-la-Doctrine-Chrétienne (rue des); Vendôme (rue de); Bailleul, Marie Charlotte de Berghes (16..-17.., comtesse de) (?); Beausire, Jean (1651-1743); Berghes, Marie Charlotte de (16..-17..) (?); architecte; contrôleur (Ancien Régime)
  - Minutes. 1701, septembre - décembre, septembre - décembre 1701; MC/ET/XXVI/206; registre
    - Cordonnier (M.), maître peintre, à Paris § Inventaire de la belle soeur du feu .., 24 septembre 1701; MC/ET/XXVI/206
      inventaire après décès; Cordonnier (M.)
    - Muidebled (Robert), maître menuisier, rue Neuve Saint-Gilles § Quittance, 18 octobre 1701; MC/ET/XXVI/206
      quittance; Muidebled, Robert
    - Chenu (Jean François) maître menuisier rue Montagne Sainte-Geneviève § apprentissage, 25 octobre 1701; MC/ET/XXVI/206
      contrat d'apprentissage; Chenu, Jean François
    - Deliens (Jean Baptiste) potier d'étain à Meaux § Obligation, 25 octobre 1701; MC/ET/XXVI/206
      obligation; Deliens, Jean Baptiste
    - Menuisier (apprentissage) § Contrat pour 6 ans entre Anne Dallianse, veuve de Gobert Carré, maître tisserand, et Jean François Chenu, maître menuisier, au profit de Hiérosme Carré, âgé de 17 ans, fils de Gobert Logé, nourri, Moyennant 200 livres., 25 octobre 1701; MC/ET/XXVI/206
      contrat d'apprentissage; Dallianse, Anne; Carré, Gobert; Chenu, Jean François; Carré, Hiérosme
    - Boucher (Jean) maître éventailliste rue Saint Denis § Inventaire après décès de .., 29 octobre 1701; MC/ET/XXVI/206
      inventaire; Boucher, Jean
    - Mauviette (Arnaud de) architecte à d'Andeux § Quittance de remboursement, 2 novembre 1701; MC/ET/XXVI/206
      quittance; Mauviette, Arnaud de
    - Disambourg (François) maître serrurier rue Geoffroy Lasnier § quittance, 6 décembre 1701; MC/ET/XXVI/206
      quittance; Disambourg, François
  - Minutes. 1702, janvier - mars, janvier - mars 1702; MC/ET/XXVI/207; registre